# 被合并方的净资产价值和公允价值

提问人：wjtszatie 时间：2020-06-13 11:17:00
向各位前辈请教一下目前实务当中遇到的问题。甲集团从海外并购了一个子公司A，现在要做合并。我们提出要对子公司A进行审计并出具审计报告，并建议甲集团聘请评估所对子公司A出具评估报告。甲集团觉得费用高昂，问我们是否有准则要求和法律条文规定必须对子公司的净资产进行审计并出具审计报告，此外，子公司A的公允价值是否需要评估报告以作支持。虽然我们解释一般行业惯例都是要审计报告和评估报告，但是对方还是想要求我们找出具有约束性的法规或者准则。请教一下陈版和各位前辈，有这样的条文和法规吗

回答人：chenyiwei
1 、关于评估：应当在购买日进行PPA（购买对价分摊）为目的的评估，其目的是计量被收购方各项可辨认净资产在购买日的公允价值，作为后续折旧、摊销、成本结转等合并报表层面账务调整的基础，也用于确定商誉的初始计量金额。其中应根据《企业会计准则解释第 5 号》第一条规定，重点关注被收购方可辨认净资产是否已经充分识别和恰当计量。以后年度，除非是基于减值测试的目的而进行评估，无需再每年进行PPA评估。
2 、审计：理论上确实没有明确要求必须专门聘请境外审计机构对该子公司出具审计报告（当地法定审计要求除外）。实务中一般做法是请本所所在国际网络在当地的成员所协助出具reporting package的clearance。如果不具备该条件，特别是目前受新冠疫情影响亲自去境外现场审计不切实可行的情况下，还是要考虑提示企业聘请境外审计机构协助，但需将其作为组成部分审计师，明确告知本项目组作为集团项目组的各项要求。